臺灣高雄地方法院刑事裁定　　　　　　　96年度聲字第1712號
聲　請　人　甲○○
即　被　告
　　　　　　　　　　　之1
上列聲請人因聲請法官迴避案件，聲請本院法官迴避，本院裁定
如下：
    主　文
聲請駁回。
    理　由
一、聲請意旨如附件之聲請迴避狀影本所載。
二、按當事人聲請推事迴避，以有刑事訴訟法第18條第1 款、第
    2 款所列情形之一者為限。再當事人依刑事訴訟法第18條第
    2 款規定聲請法官迴避，以有具體事實足認其執行職務有偏
    頗之情形為限，若僅對於法官之指揮訴訟，或其訊問方法有
    所不滿，不能指為有偏頗之虞（最高法院18年抗字第149 號
    判例參照）；而刑事訴訟法第18條第2 款所謂足認法官執行
    職務有偏頗之虞，係指法官於訴訟之結果有利害關係或與當
    事人有親交嫌怨等客觀事實，足以使人疑其將為不公平之審
    判者而言（最高法院70年臺抗字第174 號判例參照）；又該
    條款所謂足認法官執行職務有偏頗之虞，係指以一般通常之
    人所具有之合理觀點，對於該承辦法官能否為公平之裁判，
    均足產生懷疑；且此種懷疑之發生，存有其完全客觀之原因
    ，而非僅出於當事人自己主觀之判斷者，始足當之。至於訴
    訟上之指揮，乃專屬於法院之職權，當事人之主張、聲請，
    在無礙於事實之確認以及法的解釋適用之範圍下，法院固得
    斟酌其請求以為訴訟之進行，但仍不得以此對當事人之有利
    與否，作為其將有不公平裁判之依據，更不得以此訴訟之進
    行與否，乃謂有偏頗之虞，而聲請法官迴避，亦經最高法院
    79年臺抗字第318 號著有判例可資參照。
三、經查，承審本院96年度簡上字第277 號違反著作權法案件之
    合議庭受命法官陳宛榆法官，就該承辦案件，並無刑事訴訟
    法第17條所列各款應自行迴避而不迴避之情形。至於聲請人
    所聲請法官迴避之事由，無非係對陳宛榆法官於準備程序中
    之訴訟指揮，及其訊問調查方法，有所不滿，揆諸前揭說明
    ，訴訟上之指揮乃專屬於法院之職權，當事人之主張或聲請
    ，在無礙於事實確認及法的解釋適用之範圍下，法院固得斟
    酌其請求以為訴訟之進行，但不得以此對當事人之有利與否
    ，作為承審法官將有不公平裁判之依據；況查，經本院就聲
    請人所指聲請法官迴避之事由調取本院96年度簡上字第 277
    號違反著作權法案件刑事卷宗核閱結果，聲請人僅係對承審
    之受命法官陳宛榆法官於準備程序中之訊問調查方法有所不
    滿，則聲請人主觀上對於承審之受命法官用語之解讀判斷認
    有未審先判之情事，尚難認已達以一般通常之人所具有之合
    理觀點，對於承審之受命法官能否為公平之裁判，均足產生
    懷疑之程度，應認聲請人所指僅係其個人所持之主觀見解，
    尚未能提出任何具體之事證足認承審之受命法官有偏頗之虞
    ，在客觀上並不足以使人懷疑承審之受命法官將為不公平之
    裁判。此外，復查無其他積極證據足認承審之受命法官與聲
    請人有何故舊恩怨等客觀上足認有偏頗之虞之情事，揆諸前
    揭判例意旨，本件聲請，洵非正當，應予駁回。
四、應依刑事訴訟法第21條第1項，裁定如主文。
中　　華　　民　　國　　96　　年　　5 　　月　　22　　日
                  鳳山刑事第一庭審判長法　官  黃三友
                                      法　官  林芳華
                                      法　官  陳盈吉
以上正本證明與原本無異
如不服本裁定應於送達後5日內向本院提出抗告狀。
中　　華　　民　　國　　96　　年　　5 　　月　　23　　日
                                      書記官  吳俊達
